臺灣高雄地方法院刑事判決　　　　　　　 96年度訴字第132號
公　訴　人　臺灣高雄地方法院檢察署檢察官
被　　　告　乙○○
　　　　　　　　　　（在臺灣高雄第二監獄受刑中）
上列被告因違反毒品危害防制條例案件，經檢察官提起公訴（95
年度毒偵字第8923號、第9241號），本院判決如下：
    主  文
乙○○施用第一級毒品，累犯，處有期徒刑拾月。扣案之第一級
毒品海洛因壹拾包（合計淨重零點捌公克、空包裝總重貳點
柒肆公克）沒收銷燬，注射針筒貳支均沒收。
    事  實
一、乙○○前於民國94年間因違反電子遊戲場業管理條例案件，
    經本院以94年度簡字第7538號判決判處有期徒刑4 月確定，
    於95年4 月24日易科罰金執行完畢。另因違反毒品危害防制
    條例案件，經本院以92年度毒聲字第4271號裁定送勒戒處所
    觀察、勒戒，經評定認有繼續施用毒品傾向，復經本院以92
    年度毒聲字第4740號裁定送戒治處所強制戒治，於93年5 月
    25日停止處分出監視為執行完畢，並經臺灣高雄地方法院檢
    察署檢察官於93年6 月14日以93年度戒毒偵字第718 號為不
    起訴處分確定。詎仍不知悔改，竟於觀察、勒戒及強制戒治
    執行完畢釋放後5 年內，基於接續施用第一級毒品海洛因之
    犯意，自95年9 月中旬某日起，至同年11月13日22時30分為
    警採尿時回溯24小時內之某時止，在其位於高雄市苓雅區○
    ○○路44號11樓之2 之住處或高雄縣大寮鄉○○村○○路2
    號3 樓租屋處等地，以每2 至3 小時施用1 次之頻率，將海
    洛因摻水置入注射針筒內施打身體之方式，或摻入香菸內吸
    食煙霧之方式，反覆施用第一級毒品海洛因多次。嗣(一)於95
    年9 月22日11時30分許，因另案經臺灣高雄地方法院通緝，
    為警在高雄縣大寮鄉○○村○○路20號查獲時，發現乙○○
    為列管毒品人口，經其同意採取尿液送驗呈嗎啡陽性反應，
    查知上情。(二)於95年11月13日21時10分許，為警持搜索票在
    高雄市苓雅區○○○路44號11樓之2 搜索查獲，並扣得乙○
    ○所有之第一級毒品海洛因13包（合計淨重0.83公克、空包
    裝總重2.74公克）、乙○○所有供施用毒品所用之注射針筒
    2 支，且得其同意採尿送驗後呈嗎啡陽性反應，始悉上情。
二、案經高雄縣政府警察局林園分局報請、高雄縣政府警察局移
    送臺灣高雄地方法院檢察署檢察官偵查起訴。
    理  由
一、按本件被告乙○○所犯係死刑、無期徒刑、最輕本刑為3 年
    以上有期徒刑以外之罪，其於準備程序就前揭被訴事實為有
    罪之陳述，經受命法官告知簡式審判程序之旨，並聽取其與
    公訴人之意見後，本院認無不得或不宜改依簡式審判程序進
    行之處，爰依刑事訴訟法第273 條之1 第1 項、第284 條之
    1 ，裁定本件由受命法官獨任進行簡式審判程序，合先敘明
    。
二、訊據被告乙○○對於上揭犯罪事實坦承不諱，且查：
  (一)被告為警查獲後，於95年9 月22日13時許、同年11月13日22
    時30分許所採集之尿液，經送驗結果，均呈嗎啡陽性反應，
    此有長榮大學95年10月10日確認報告、臺灣檢驗科技股份有
    限公司95年11月27日報告編號KH2006B0000000號濫用藥物尿
    液檢驗報告、列管毒品人口尿液檢體採集送驗紀錄表、高雄
    縣政府警察局刑事警察大隊查獲煙毒、麻醉藥品案件犯罪嫌
    疑人姓名對照表各1 紙附卷可稽。扣案之疑似海洛因粉末白
    粉13包，經送請法務部調查局鑑定結果，認確含第一級毒品
    海洛因成份（合計淨重0.83公克、空包裝總重2.74公克），
    此有法務部調查局95年12月18日調科壹字第09523049950 號
    鑑定書1 份在卷可憑，復有扣案之注射針筒2 支足資佐證。
    是被告前揭出於任意性之自白與事實相符，應堪採為認定被
    告有罪之證據，則被告上開多次施用第一級毒品海洛因之犯
    行，堪以認定。
  (二)被告前因違反毒品危害防制條例案件，經本院以92年度毒聲
    字第4271號裁定送勒戒處所觀察、勒戒，經評定認有繼續施
    用毒品傾向，經本院以92年度毒聲字第4740號裁定送戒治處
    所強制戒治，於93年5 月25日停止處分出監視為執行完畢，
    並經臺灣高雄地方法院檢察署檢察官於93年6 月14日以93年
    度戒毒偵字第718 號為不起訴處分確定，此有臺灣高等法院
    被告前案紀錄表、本院被告院內索引卡紀錄表各1 紙在卷足
    參，其於前案觀察、勒戒及強制戒治執行完畢後，5 年內再
    犯本件施用毒品罪之事實，事證明確，應予依法論科。
三、查海洛因係毒品危害防制條例第2 條第2 項所稱之第一級毒
    品，不得非法持有、施用。核被告乙○○所為，係犯毒品危
    害防制條例第10條第1 項之施用第一級毒品罪。其施用第一
    級毒品前後，持有海洛因之低度行為，應為施用之高度行為
    所吸收，不另論罪。被告以每隔2 至3 小時在上開住處及租
    屋處等地施用1 次海洛因之犯行，時間緊接，犯罪構成要件
    相同，顯係為滿足其毒癮而接續為之，故係以一個施用毒品
    之犯意，分別多次施用毒品海洛因，係屬接續犯，為包括之
    一罪。被告前於94年間因違反電子遊戲場業管理條例案件，
    經本院以94年度簡字第7538號判決判處有期徒刑4 月確定，
    於95年4 月24日易科罰金執行完畢之事實，有臺灣高等法院
    被告前案紀錄表1 份附卷可憑，其前受有期徒刑之執行完畢
    後，5 年內故意再犯本件有期徒刑以上之罪，為累犯，應依
    刑法第47條第1 項之規定，加重其刑。爰審酌被告經觀察、
    勒戒及強制戒治後，仍未能戒絕其毒癮，復施用第一級毒品
    ，足證前開保安處遇措施已難矯治其惡性，惟念其於犯罪後
    坦承犯行及所犯為自戕行為等一切情狀，量處如主文所示之
    刑，以資懲儆。扣案之第一級毒品海洛因13包（合計淨重
    0.83公克、空包裝總重2.74公克），屬查獲之第一級毒品，
    包裝袋因難與其上殘留之第一級毒品海洛因析離，亦屬查獲
    之第一級毒品，爰均依毒品危害防制條例第18條第1 項前段
    規定，不問屬於犯人與否，宣告沒收銷燬之。至於鑑驗耗損
    之第一級毒品海洛因，既已滅失，爰不再行諭知沒收銷燬。
    另扣案之注射針筒2 支，為被告所有供施用第一級毒品海洛
    因所用，業據被告於本院審理時供明在卷，惟檢察官亦未舉
    證證明為違禁物，爰依刑法第38條第1 項第2 款宣告沒收。
據上論斷，應依刑事訴訟法第273 條之1 第1 項、第284 條之1
、第299 條第1 項前段，毒品危害防制條例第10條第1 項、第18
條第1 項，刑法第11條前段、第47條第1 項、第38條第1 項第2
款，判決如主文。
本案經檢察官甲○○到庭執行職務。
中　　華　　民　　國　　93　　年　　2 　　月　　12　　日
                  鳳山刑事第一庭      法　官  林芳華
以上正本證明與原本無異。
如不服本判決，應於判決送達後10日內，向本院提出上訴狀。
中　　華　　民　　國　　96　　年　　2 　　月　　12　　日
                                      書記官  黃靖媛
附錄本案論罪科刑法條
毒品危害防制條例第10條第1項
施用第一級毒品者，處6月以上5年以下有期徒刑。
